Minutes et répertoires du notaire Edme ARMET, juillet 1777 - 3 février 1789 (étude VII)
Archives nationales
- Répertoire(s) de Edme ARMET, 19 septembre 1774 - 31 janvier 1791; MC/RE/VII/10 - MC/RE/VII/16/B
  - Répertoire. 1774, 19 septembre - 1787, 30 juin, 19 septembre 1774 - 30 juin 1787; MC/RE/VII/10
    - Inventaire après décès du sieur Mille, 31 décembre 1785 - 1785
      inventaire après décès; Mille (sieur)
    - Inventaire après décès de Jolly, 4 janvier 1786
      inventaire après décès; Jolly
    - Contrat de mariage du sieur Roc et de la demoiselle Laligan, 6 janvier 1786
      contrat de mariage; Roc (sieur); Laligan (demoiselle)
    - Contrat de mariage du sieur Lelièvre et de la demoiselle Dubasq, 7 janvier 1786
      contrat de mariage; Lelièvre (sieur); Dubasq (demoiselle)
    - Inventaire après décès de Lobinois, 9 janvier 1786
      inventaire après décès; Lobinois
    - Contrat de mariage entre le sieur Sentex et la demoiselle Le Clercq, 9 janvier 1786
      contrat de mariage; Sentex (sieur); Le Clercq (demoiselle)
    - Contrat de mariage entre le sieur Guené et la demoiselle Villain, 13 janvier 1786
      contrat de mariage; Guené (sieur); Villain (demoiselle)
    - Testament de la demoiselle Guichot, 13 janvier 1786
      testament; Guichot (demoiselle)
    - Inventaire après décès de la demoiselle Fauchard et la veuve Roisin, 14 janvier 1786
      inventaire après décès; Fauchard (demoiselle); Roisin (veuve)
    - Contrat de mariage entre le sieur Mauclerc et la demoiselle Vauché veuve Rendu, 19 janvier 1786
      contrat de mariage; Mauclerc (sieur); Vauché (demoiselle); Rendu (veuve)
    - Contrat de mariage entre le sieur Boilleau et la demoiselle Besnard, 26 janvier 1786
      contrat de mariage; Boilleau (sieur); Besnard (demoiselle)
    - Acte de notoriété de l'hérédité Adema et demoiselle Adema [...], 26 janvier 1786
      notoriété; Adema (hérédité); Adema (demoiselle)
    - Testament de la dame Morel, veuve Valentin, 26 janvier 1786
      testament; Morel (dame); Valentin (veuve)
    - Contrat de mariage entre le sieur Arachequesne et la demoiselle Desjardins, 30 janvier 1786
      contrat de mariage; Arachequesne (sieur); Desjardins (demoiselle)
    - Inventaire après décès de Marie-Marguerite Noblet veuve d'Ignace-François Pain, 30 janvier 1786
      inventaire après décès; Fossés-Saint-Victor (rue des); Noblet, Marie-Marguerite; Pain, Ignace-François
    - Contrat de mariage entre le sieur Pousser et la demoiselle Prevost, 1er février 1786
      contrat de mariage; Pousser (sieur); Prevost (demoiselle)
    - Acte de notoriété du nom du sieur Mauny, 1er février 1786
      notoriété; Mauny (sieur)
    - Contrat de mariage entre le sieur Cochet et la demoiselle Neutte, 3 février 1786
      contrat de mariage; Cochet (sieur); Neutte (demoiselle)
    - Inventaire après décès de dame Douet veuve Pinard, 3 février 1786
      inventaire après décès; Douet (dame); Pinard (veuve)
    - Inventaire après décès de Esternod, 4 février 1786
      inventaire après décès; Esternod
    - Testament de Fauveau, 4 février 1786
      testament; Fauveau
    - Acte de notoriété et dépôt de pièces de Jean Picot et succession, 6 février 1786
      notoriété; Picot, Jean
    - Inventaire après décès de Alandrieu, 6 février 1786
      inventaire après décès; Alandrieu
    - Dépôt de testament olographe du sieur Alexandre-Pierre Cointray, 8 février 1786
      testament; dépôt de pièces; Cointray, Alexandre-Pierre
    - Testament de Jeanne Marsellard, veuve Bellemaint, 9 février 1786
      testament; Marsellard, Jeanne; Bellemaint (veuve)
    - Contrat de mariage du sieur Quentin et de la demoiselle Fauveau, 9 février 1786
      contrat de mariage; Quentin (sieur); Fauveau (demoiselle)
    - Contrat de mariage entre le sieur Censié et la demoiselle Duvivier, 14 février 1786
      contrat de mariage; Censié (sieur); Duvivier (demoiselle)
    - Contrat de mariage entre le sieur Bastard et la demoiselle Depenille, 15 février 1786
      contrat de mariage; Bastard (sieur); Depenille (demoiselle)
    - Inventaire après décès de dame Perriere veuve Delcourt, 17 février 1786
      inventaire après décès; Perriere (dame); Delcourt (veuve)
    - Contrat de mariage entre le sieur Simmonet et la demoiselle Foucret, 22 février 1786
      contrat de mariage; Simmonet (sieur); Foucret (demoiselle)
    - Contrat de mariage entre le sieur Pillion et la demoiselle Leriche, 24 février 1786
      contrat de mariage; Pillion (sieur); Leriche (demoiselle)
    - Contrat de mariage entre le sieur Chambron et la demoiselle Boibergue, 26 février 1786
      contrat de mariage; Chambron (sieur); Boibergue (demoiselle)
    - Inventaire après décès de Rosalie Chopard femme Thevin, 6 mars 1786
      inventaire après décès; Chopard, Rosalie; Thevin (femme)
    - Acte de notoriété du sieur Prevost, 7 mars 1786
      notoriété; Prevost (sieur)
    - Inventaire après décès de Pierre Ajot, 9 mars 1786
      inventaire après décès; Ajot, Pierre
    - Inventaire après décès de Jeanne Lhorlogé, veuve Guichard, 11 mars 1786
      inventaire après décès; Lhorlogé, Jeanne; Guichard (veuve)
    - Acte de notoriété du sieur Ybert, 12 mars 1786
      notoriété; Ybert (sieur)
    - Acte de notoriété du sieur Lainé, 13 mars 1786
      notoriété; Lainé (sieur)
    - Inventaire après décès de la dame Mazurier veuve Dijeon, 13 mars 1786
      inventaire après décès; Mazurier (dame); Dijeon (veuve)
    - Testament de Marie-Magdeleine Tuart veuve Lormand, 14 mars 1786
      testament; Tuart, Marie-Magdeleine; Lormand (veuve)
    - Testament du sieur Durier, 14 mars 1786
      testament; Durier (sieur)
    - Testament d'Anne-Susanne Gin, femme Durier, 14 mars 1786
      testament; Gin, Anne-Susanne; Durier (femme)
    - Inventaire après décès Gerard, 16 mars 1786
      inventaire après décès; Gerard
    - Contrat de mariage entre le sieur Breval et la demoiselle Bigot, 16 mars 1786
      contrat de mariage; Breval (sieur); Bigot (demoiselle)
    - Acte de notoriété du nom du sieur Dubois, 23 mars 1786
      notoriété; Dubois (sieur)
    - Inventaire après séparation des sieur et dame Colas, 27 mars 1786
      inventaire; Colas (sieur); Colas (dame)
    - Acte de notoriété de l'absence du sieur Gautier, 30 mars 1786
      notoriété; Gautier (sieur)
    - Acte de notoriété de l'hérédité Picoul, 30 mars 1786
      notoriété; Picoul (hérédité)
    - Acte de notoriété de l'hérédité de Louis-Jacques Barre, 3 avril 1786
      notoriété; Barre, Louis-Jacques
    - Inventaire après décès de Marie-Anne Lavergne femme Godin, 4 avril 1786
      inventaire après décès; Lavergne, Marie-Anne; Godin (femme)
    - Acte de notoriété du décès et nom de Monsieur Gosset et dame Perdrieux, 6 avril 1786
      notoriété; Gosset (monsieur); Perdrieux (dame)
    - Inventaire après décès de dame Gardin de la Glestiere femme Delacour, 7 avril 1786
      inventaire après décès; Gardin de La Glestiere (dame); Delacour (femme)
    - Contrat de mariage entre le sieur Thibierge et la demoiselle Compagnon, 13 avril 1786
      contrat de mariage; Thibierge (sieur); Compagnon (demoiselle)
    - Testament de Joseph Valentin, 18 avril 1786
      testament; Valentin, Joseph
    - Testament de la demoiselle Pinson femme Millon, 19 avril 1786
      testament; Pinson (demoiselle); Millon (femme)
    - Contrat de mariage entre le sieur Rablin et la veuve Villain, 20 avril 1786
      contrat de mariage; Rablin (sieur); Villain (veuve)
    - Contrat de mariage entre le sieur Vaneuille et la demoiselle Devinant, 20 avril 1786
      contrat de mariage; Vaneuille (sieur); Devinant (demoiselle)
    - Acte de notoriété de l'hérédité de la dame Galland, 24 avril 1786
      notoriété; Galland (dame)
    - Contrat de mariage entre le sieur Chartié et la demoiselle Mirofle, 25 avril 1786
      contrat de mariage; Chartié (sieur); Mirofle (demoiselle)
    - Testament de la demoiselle Dauthuille veuve Legrand, 26 avril 1786
      testament; Dauthuille (demoiselle); Legrand (veuve)
    - Acte de notoriété, consentement et dépôt après le décès du sieur Lelièvre, 26 avril 1786
      notoriété; Lelièvre (sieur)
    - Testament de André Lambert, 27 avril 1786
      testament; Lambert, André
    - Acte de notoriété du nombre des héritiers Danthouard, 30 avril 1786
      notoriété; Danthouard (héritiers)
    - Acte de notoriété après l'absence du nommé Holbec, 3 mai 1786
      notoriété; Holbec
    - Contrat de mariage entre le sieur Roger et la demoiselle Boullard, 3 mai 1786
      contrat de mariage; Roger (sieur); Boullard (demoiselle)
    - Inventaire après décès de la dame Jamin femme Hubert, 4 mai 1786
      inventaire après décès; Jamin (dame); Hubert ( femme)
    - Contrat de mariage entre le sieur Barbaroux et la demoiselle Guilmeaux, 6 mai 1786
      contrat de mariage; Barbaroux (sieur); Guilmeaux (demoiselle)
    - Contrat de mariage entre le sieur Hubert et la demoiselle Méré, 8 mai 1786
      contrat de mariage; Hubert (sieur); Méré (demoiselle)
    - Testament de Geneviève Cottrot, veuve Bourgoin, 11 mai 1786
      testament; Cottrot, Geneviève; Bourgoin (veuve)
    - Acte de notoriété de l'hérédité du sieur Fly de Millordin, 13 mai 1786
      notoriété; Fly de Millordin (sieur)
    - Dépôt de testament de Marguerite Pironneau femme Rabier, 17 mai 1786
      testament; dépôt de pièces; Pironneau, Marguerite; Rabier ( femme)
    - Acte de notoriété des héritiers Descartes et Pelletier, 18 mai 1786
      notoriété; Descartes (héritiers); Pelletier (héritiers)
    - Inventaire après décès de dame Morel veuve Valentin, 7 juin 1786
      inventaire après décès; Morel (dame); Valentin (veuve)
    - Inventaire après décès de Marguerite Pironneau femme Rabier, 14 juin 1786
      inventaire après décès; Pironneau, Marguerite; Rabier ( femme)
    - Inventaire après décès Delbor, 20 juin 1786
      inventaire après décès; Delbor
    - Inventaire après décès de Geneviève Bion femme Devaux, 23 juin 1786
      inventaire après décès; Bion, Geneviève; Devaux (femme)
    - Inventaire après décès de Jean-Pierre Obry, 26 juin 1786
      inventaire après décès; Obry, Jean-Pierre
    - Testament de Marie-Angélique Pironneau veuve Camus, 28 juin 1786
      testament; Pironneau, Marie-Angélique; Camus (veuve)
    - Acte de notoriété de l'hérédité Lefebvre et du nombre des héritiers des sieurs et demoiselles Vinant, 30 juin 1786
      notoriété; Lefebvre; Vinant (sieurs); Vinant (demoiselles)
    - Inventaire après décès de Jean-François Cuvellier, 1er juillet 1786
      inventaire après décès; Cuvellier, Jean-François
    - Acte de notoriété de l'identité de la demoiselle Bourgeois dite Dambly, 1er juillet 1786
      notoriété; Bourgeois dite Dambly (demoiselle)
    - Acte de notoriété du nom de Pierre-François Boisier, 2 juillet 1786
      notoriété; Boisier, Pierre-François
    - Acte de notoriété du nombre des héritiers Chevalier, 5 juillet 1786
      notoriété; Chevalier (héritiers)
    - Dépôt de testament et codicile du sieur Clément de Ris, 5 juillet 1786
      testament; dépôt de pièces; Ris, Clément de
    - Inventaire après décès de dame Mignon, veuve de Roussel, 5 juillet 1786
      inventaire après décès; Mignon (dame); Roussel (veuve de)
    - Inventaire après décès de Nicole Lefroid veuve Barmont, 8 juillet 1786
      inventaire après décès; Lefroid, Nicole; Barmont (veuve)
    - Inventaire après décès de Clément de Ries, 10 juillet 1786
      inventaire après décès; Ries, Clément de
    - Acte de notoriété après le décès du sieur Malingre, 12 juillet 1786
      notoriété; Malingre (sieur)
    - Testament de Marie-Louise Vauché femme Mauclerc, 14 juillet 1786
      testament; Vauche, Marie-Louise; Mauclerc ( femme)
    - Inventaire après décès des sieur et dame Detheys, 17 juillet 1786
      inventaire après décès; Detheys (sieur); Detheys (dame)
    - Acte de notoriété de l'identité de demoiselle Sureau dite Tonton, 19 juillet 1786
      notoriété; Sureau dite Tonton (demoiselle)
    - Inventaire après décès de dame Martin, dame Sevoir, 24 juillet 1786
      inventaire après décès; Martin (dame); Sevoir (dame)
    - Testament de demoiselle Corbin, 25 juillet 1786
      testament; Corbin (demoiselle)
    - Acte de notoriété après décès de Jean-Baptiste Noblet, 25 juillet 1786
      notoriété; Noblet, Jean-Baptiste
    - Acte de notoriété après le décès en demoiselle Somsois, 29 juillet 1786
      notoriété; Somsois (demoiselle)
    - Dépôt de testament et mortuaire des sieurs Montassier et Desmay et Brait, 5 août 1786
      testament; dépôt de pièces; acte d'état civil; Montassier (sieur); Desmay (sieur); Brait (sieur)
    - Contrat de mariage entre le sieur Picard et demoiselle Gendreau, 12 août 1786
      contrat de mariage; Picard (sieur); Gendreau (demoiselle)
    - Contrat de mariage entre le sieur Marisan et la veuve Obry, 12 août 1786
      contrat de mariage; Marisan (sieur); Obry (veuve)
    - Acte de notoriété de la dame Coppin, 23 août 1786
      notoriété; Coppin (dame)
    - Acte de notoriété après le décès de la veuve Ravinet, 29 août 1786
      notoriété; Ravinet (veuve)
    - Contrat de mariage entre le sieur Normand et la demoiselle Jouy, 4 septembre 1786
      contrat de mariage; Normand (sieur); Jouy (demoiselle)
    - Inventaire après décès Mathieux, 6 septembre 1786
      inventaire après décès; Mathieux
    - Contrat de mariage du sieur Pepin et de la veuve Cochet, 19 septembre 1786
      contrat de mariage; Pepin (sieur); Cochet (veuve)
    - Acte de notoriété et dépôt de pièces de Maître Allain, 22 septembre 1786
      notoriété; Allain (maître)
    - Contrat de mariage du sieur Grenouille et de la demoiselle Corvelle, 22 septembre 1786
      contrat de mariage; Grenouille (sieur); Corvelle (demoiselle)
    - Contrat de mariage du sieur Levent et de la demoiselle Cossin, 25 septembre 1786
      contrat de mariage; Levent (sieur); Cossin (demoiselle)
    - Testament du sieur Delamarre, 26 septembre 1786
      testament; Delamarre (sieur)
    - Acte de notoriété après le décès de la demoiselle Rouillard, 30 septembre 1786
      notoriété; Rouillard (demoiselle)
    - Inventaire après décès de Marguerite Marchandé femme Chaulay, 2 octobre 1786
      inventaire après décès; Marchandé, Marguerite; Chaulay (femme)
    - Contrat de mariage entre le sieur Toulzane et la demoiselle Cuvellier, 3 octobre 1786
      contrat de mariage; Toulzane (sieur); Cuvellier (demoiselle)
    - Acte de notoriété après le décès de la dame Dijeon femme Gillot, 6 octobre 1786
      notoriété; Dijeon (dame); Gillot (femme)
    - Contrat de mariage entre le sieur Darras et la demoiselle Antignac, 6 octobre 1786
      contrat de mariage; Darras (sieur); Antignac (demoiselle)
    - Contrat de mariage entre le sieur Vaillant et la demoiselle Berault, 11 octobre 1786
      contrat de mariage; Vaillant (sieur); Berault (demoiselle)
    - Testament de Magdelaine Chair, 13 octobre 1786
      testament; Chair, Magdelaine
    - Acte de notoriété du nombre des héritiers de Louise-Madeleine Leriche, 17 octobre 1786
      notoriété; Leriche, Louise-Madeleine
    - Inventaire après décès d'Anne Riou, femme Brot, 19 octobre 1786
      inventaire après décès; Riou, Anne; Brot (femme)
    - Acte de notoriété des qualités du sieur Boislevé, 19 octobre 1786
      notoriété; Boislevé (sieur)
    - Contrat de mariage entre le sieur Guffroy et la demoiselle Tourneux, 20 octobre 1786
      contrat de mariage; Guffroy (sieur); Tourneux (demoiselle)
    - Contrat de mariage entre le sieur Dumont et la demoiselle Salet, 23 octobre 1786
      contrat de mariage; Dumont (sieur); Salet (demoiselle)
    - Contrat de mariage entre le sieur Ringard et la demoiselle Cretté, 25 octobre 1786
      contrat de mariage; Ringard (sieur); Cretté (demoiselle)
    - Inventaire après décès de la demoiselle Audancy, 26 octobre 1786
      inventaire après décès; Audancy (demoiselle)
    - Inventaire après décès Ducrou, 27 octobre 1786
      inventaire après décès; Ducrou
    - Inventaire après décès de Vital Fontanier, 28 octobre 1786
      inventaire après décès; Fontanier, Vital
    - Inventaire après décès de Marie-Genevieve Leroy, veuve Villion, 30 octobre 1786
      inventaire après décès; Leroy, Marie-Geneviève; Villion (veuve)
    - Contrat de mariage entre le sieur Lecat et la demoiselle Barbier, 4 novembre 1786
      contrat de mariage; Lecat (sieur); Barbier (demoiselle)
    - Acte de notoriété de l'hérédité de la dame Ducreux, veuve Loudière, 8 novembre 1786
      notoriété; Ducreux (dame); Loudière (veuve)
    - Testament de Marie Gaumont veuve Paradis, 9 novembre 1786
      testament; Gaumont, Marie; Paradis (veuve)
    - Acte de notoriété des héritiers Bourdin, 18 novembre 1786
      notoriété; Bourdin (héritiers)
    - Acte de notoriété du nombre des héritiers de la demoiselle Castet, 24 novembre 1786
      notoriété; Castet (demoiselle)
    - Acte de notoriété de l'hérédité de la veuve Cesvin, 25 novembre 1786
      notoriété; Cesvin (veuve)
    - Contrat de mariage entre le sieur Drugeon et la demoiselle Gallot, 25 novembre 1786
      contrat de mariage; Drugeon (sieur); Gallot (demoiselle)
    - Contrat de mariage entre le sieur Molliez et la dame Mehant, veuve Damamnn, 25 novembre 1786
      contrat de mariage; Molliez (sieur); Mehant (dame); Damamnn (veuve)
    - Inventaire après décès de François Delamarre, 25 novembre 1786
      inventaire après décès; Delamarre, François
    - Contrat de mariage entre le sieur Sevoir et la demoiselle Sarrazin, 26 novembre 1786
      contrat de mariage; Sevoir (sieur); Sarrazin (demoiselle)
    - Contrat de mariage entre le sieur Mathlain et la demoiselle Harel, 28 novembre 1786
      contrat de mariage; Mathlain (sieur); Harel (demoiselle)
    - Contrat de mariage entre le sieur Charreyre et la demoiselle Rolland, 28 novembre 1786
      contrat de mariage; Charreyre (sieur); Rolland (demoiselle)
    - Acte de notoriété de la succession de Pierre-Louis Rondin, 30 novembre 1786
      notoriété; Rondin, Pierre-Louis
    - Acte de notoriété après le décès du sieur Degoulards, 30 novembre 1786
      notoriété; Degoulards (sieur)
    - Contrat de mariage entre le sieur Elie et la demoiselle Devoise, 6 décembre 1786
      contrat de mariage; Elie (sieur); Devoise (demoiselle)
    - Inventaire après décès de la dame Harem femme Delaunay, 14 décembre 1786
      inventaire après décès; Harem (dame); Delaunay (femme)
    - Contrat de mariage entre le sieur Deslandes et la dame Berthault, veuve Fontanier, 14 décembre 1786
      contrat de mariage; Deslandes (sieur); Berthault (dame); Fontanier (veuve)
    - Inventaire après décès de la dame Lorpillière, 18 décembre 1786
      inventaire après décès; Lorpillière (dame)
    - Dépôt de l'acte de célébration de mariage du sieur Morisan et de la dame Obry, 21 décembre 1786
      acte d'état civil; dépôt de pièces; Morisan (sieur); Obry (dame)
    - Contrat de mariage entre le sieur Martin et de la dame Veron, 22 décembre 1786
      contrat de mariage; Martin (sieur); Veron (dame)
    - Contrat de mariage entre le sieur Bellanger et la demoiselle Allard, 28 décembre 1786
      contrat de mariage; Bellanger (sieur); Allard (demoiselle)
    - Acte de notoriété après le décès du sieur Baudouin, 29 décembre 1786
      notoriété; Baudouin (sieur)
    - Testament de Marie-Agnès Menat, femme Sané, 29 décembre 1786
      testament; Menat, Marie-Agnès; Sané ( femme)
    - Acte de notoriété après le décès de Pierre Davaux, 30 décembre 1786
      notoriété; Davaux, Pierre
    - Testament du sieur Saint Avit dit La Garde, 4 janvier 1787
      testament; Saint Avit dit La Garde (sieur)
    - Acte de notoriété après le décès de la dame Lamotte, 8 janvier 1787
      notoriété; Lamotte (dame)
    - Contrat de mariage entre le sieur Verrier et la demoiselle Goubetz, 11 janvier 1787
      contrat de mariage; Verrier (sieur); Goubetz (demoiselle)
    - Inventaire après décès de dame Richard femme Hemard, 11 janvier 1787
      inventaire après décès; Richard (dame); Hemard (femme)
    - Inventaire après décès de dame Tiphaine veuve Pinard, 15 janvier 1787
      inventaire après décès; Tiphaine (dame); Pinard (veuve)
    - Inventaire après décès de Marie-Anne Salle veuve Songy, 18 janvier 1787
      inventaire après décès; Salle, Marie-Anne; Songy (veuve)
    - Inventaire après décès de dame Martin femme Delage., 18 janvier 1787
      inventaire après décès; Martin (dame); Delage (femme)
    - Dépôt du certificat de vie du sieur Gaime, 19 janvier 1787
      notoriété; dépôt de pièces; Gaime (sieur)
    - Inventaire après décès Leroy, 23 janvier 1787
      inventaire après décès; Leroy
    - Contrat de mariage entre le sieur Quesnot et la demoiselle Gerfaud, 23 janvier 1787
      contrat de mariage; Quesnot (sieur); Gerfaud (demoiselle)
    - Inventaire après décès de dame Brouter veuve Dessenne, 23 janvier 1787
      inventaire après décès; Brouter (dame); Dessenne (veuve)
    - Inventaire après décès de dame Rose Petit Jean femme Vergnets, 23 janvier 1787
      inventaire après décès; Petit Jean, Rose; Vergnets (femme)
    - Contrat de mariage entre le sieur Maconaux et la veuve Leroy, 24 janvier 1787
      contrat de mariage; Maconaux (sieur); Leroy (veuve)
    - Contrat de mariage entre le sieur Chatard et la demoiselle Hericourt, 25 janvier 1787
      contrat de mariage; Chatard (sieur); Hericourt (demoiselle)
    - Contrat de mariage entre le sieur Feron et la demoiselle Boudignon, 25 janvier 1787
      contrat de mariage; Feron (sieur); Boudignon (demoiselle)
    - Contrat de mariage entre le sieur Marguerit et la demoiselle Ficquet, 31 janvier 1787
      contrat de mariage; Marguerit (sieur); Ficquet (demoiselle)
    - Contrat de mariage entre le sieur Bonneau et la demoiselle Hebert, 3 février 1787
      contrat de mariage; Bonneau (sieur); Hebert (demoiselle)
    - Inventaire après décès de Mathieu Bouché, 5 février 1787
      inventaire après décès; Bouché, Mathieu
    - Inventaire après décès du sieur Vaillant, 6 février 1787
      inventaire après décès; Vaillant (sieur)
    - Contrat de mariage entre le sieur Duval et la demoiselle Montonnier, 7 février 1787
      contrat de mariage; Duval (sieur); Montonnier (demoiselle)
    - Contrat de mariage entre le sieur Rémond et la demoiselle Pierre, 7 février 1787
      contrat de mariage; Remond (sieur); Pierre (demoiselle)
    - Contrat de mariage imparfait entre le sieur Jeannotat et la demoiselle Benoit, 10 février 1787
      contrat de mariage; acte imparfait; Jeannotat (sieur); Benoit (demoiselle)
    - Contrat de mariage entre le sieur Buisson et la demoiselle Racine, 15 février 1787
      contrat de mariage; Buisson (sieur); Racine (demoiselle)
    - Inventaire après décès de Jean Guillaume, 2 mars 1787
      inventaire après décès; Guillaume, Jean
    - Acte de notoriété du nom des demoiselles Premia et Leroy, 5 mars 1787
      notoriété; Premia (demoiselle); Leroy (demoiselle)
    - Contrat de mariage entre le sieur Chevallier et la demoiselle Chauvot, 10 mars 1787
      contrat de mariage; Chevallier (sieur); Chauvot (demoiselle)
    - Inventaire après décès de Marguerite Lorette femme Lecointre, 12 mars 1787
      inventaire après décès; Lorette, Marguerite; Lecointre ( femme)
    - Contrat de mariage entre le sieur Petit et de Mademoiselle Davaux, 20 mars 1787
      contrat de mariage; Petit (sieur); Davaux (mademoiselle)
    - Contrat de mariage entre le sieur Delaporte et la demoiselle Guichard, 28 mars 1787
      contrat de mariage; Delaporte (sieur); Guichard (demoiselle)
    - Inventaire après décès du sieur de Saint Avit dit Lagarde, 30 mars 1787
      inventaire après décès; Saint Avit dit Lagarde (sieur de)
    - Inventaire après décès de Madame Delacour, 7 avril 1787
      inventaire après décès; Delacour (madame)
    - Contrat de mariage entre le sieur Delondres et Madame Darboime, 11 avril 1787